【裁判字號】    92,交抗,636
【裁判日期】    920626
【裁判案由】    違反道路交通管理處罰條例
【裁判全文】
臺灣高等法院交通事件裁定                        九十二年度交抗字第六三六號
    抗  告  人
    即受處分人  甲○○
右抗告人因違反道路交通管理處罰條例案件，不服臺灣臺北地方法院九十二年度交聲
字第四一三號，中華民國九十二年五月二十七日所為裁定（原處分案號：台北市交通
事件裁決所九十二年二月二十六日北市裁三字第駕裁二二∣Ｅ00000000號）
，提起抗告，本院裁定如左：
    主  文
抗告駁回。
    理  由
一、按損毀或變造汽車牌照、塗抹污損牌照，或以安裝其他器具之方式，使不能辨認
    其牌號者，處汽車所有人新台幣（下同）二千四百元以上四千八百元以下罰鍰，
    並責令申請換領牌照或改正，道路交通管理處罰條例第十三條第一款定有明文。
二、原裁定以：本件受處分人即異議人甲○○於民國九十一年十月二十四日下午四時
    十八分在新竹市台一線七十七公里處，駕駛塗抹反光塗料而不能辨認牌號之ＡＮ
    ─○五三八號自小客車闖越紅燈，經自動照相設備照相取締，為舉發單位新竹市
    警察局交通隊逕行舉發「塗抹號牌，使不能辨識牌號」及「闖紅燈」（闖紅燈部
    分未據聲明異議），嗣受處分人於應到案日期前向原處分機關台北市交通事件裁
    決所陳述不服舉發，經原處分機關函請舉發單位調查結果，仍認受處分人有前開
    違規行為，原處分機關乃依違反道路交通管理處罰條例第十三條第一款及第五十
    三條、第六十三條第一項第三款等規定，裁處受處分人罰鍰二千四百元（塗抹牌
    照部分），及罰鍰二千七百元、記違規點數三點（闖紅燈部分）。訊據受處分人
    甲○○矢口否認上開違規行為，辯稱：我於一年前在某汽車賣場外停車場遇見一
    位推銷類似反光劑產品的推銷員，其逕自在本人車上塗抹塗料，本人予以拒絕，
    要求該推銷員回復原狀，該推銷員不予理會離去，嗣後本人嘗試各種方法，均無
    法將該塗料清除云云。經查，受處分人上開違規行為，有取締照片三張附卷可稽
    ，衡諸受處分人上開所辯，不僅有違常情，並無任何證據可資佐證，且依受處分
    人所稱前開牌照於一年多前即遭塗抹而無法除去，其於一年多之期間竟然不將此
    項無法辨識牌號之牌照繳回，而申請重新換發牌照，又豈能僅以該牌照係遭他人
    塗抹，即卸免其持用該牌照之違規責任？是受處分人上開所辯，核係飾卸之詞，
    委無足採。受處分人確有在前揭時、地駕駛塗抹反光塗料而不能辨認牌號之ＡＮ
    ─○五三八號自小客車之違規行為，從而原處分機關依道路交通管理處罰條例第
    十三條第一款之規定，裁處受處分人罰鍰二千四百元，核無違誤，受處分人之異
    議為無理由，應予駁回。
三、抗告意旨以：取締照片上尚可看出號牌，否則警方如何判定並開出罰單，且抗告
    人近一年多來均未曾就塗抹牌號被舉發過，顯然抗告人之車牌於判讀上並無問題
    ，是警方所告發之號牌塗損並不成立，爰提起抗告，請求撤銷原裁定云云，惟查
    抗告人坦承前開牌照於一年多前即有塗抹情事，由卷附取締照片三張觀之，該車
    牌確有塗抹之情，且道路交通管理處罰條例第十三條第一款所定塗抹污損牌照，
    使不能辨認其牌號，以牌照被塗抹污損，依客觀觀察而不能辨認為已足，非以特
    殊專業人員就被塗抹污損牌照亦無法勾勒其原號碼為必要，抗告人上開違規行為
    ，至為明確，原審駁回異議，核無違誤，本件抗告為無理由，應予駁回。
四、據上論結，應依道路交通案件處理辦法第二十六條，刑事訴訟法第四百十二條，
    裁定如主文。
中      華      民      國    九十二    年      六      月    二十六    日
                                  審判長法  官  溫  耀  源
                                        法  官  何  菁  莪
                                        法  官  邱  同  印
右正本證明與原本無異。
不得再抗告。
                                        書記官  莊  昭  樹
中      華      民      國    九十二    年      六      月    二十六    日


司法院資訊處製作；財團法人民間司法改革基金會備份。
